# 希望陈版主回答，关于债务重组几个问题

提问人：爱玩大白杨 时间：2020-03-28 18:11:27
2019 年 1 月 1 日，某B企业欠A企业 600 万，其中已计提坏账 50 万， 2019 年 6 月B企业已得知A企业不能回款，故A企业要求B企业帮其付在某地向C房主的购房 300 万购房款，此房产经评估后 500 万，同时A企业与B企业约定，若B企业帮A企业代付该购房款，A企业对应收账款余额与代付款之间差额 300 万进行豁免， 2019 年 6 月A企业，B企业，C个体户三方签订了购房协议，同时A企业和B企业的签订了债务重组协议，B企业与A企业签订了购房款冲账款协议及豁免金额条款；通过企查查得知B企业信用状况不是很好，大股东被执行失信，部分股权已遭冻结.
请教陈版主：
1.企业固定资产入账金额为评估价值 500 万，豁免金额（ 300 万）=应收账款余额（ 600 万）-实际代付款额（ 300 万）
是否合理？
2.债务抵减应收账款，所抵减的应收账款是不是需要考虑以前计提坏账的部分？
3.豁免的债务的金额造成的损失是营业外支出还是信用减值损失呢？4.A企业挂账对B企业的应收账款1-6月份没有计提坏账，债务重组的协议签订是在 6 月份，是否要补提 2019 年1-6月坏账准备，如果需要补提，豁免的部分是否可以包括补提1-6月份计提的信用减值损失？
急切希望陈版主回答，表示感谢。

回答人：chenyiwei
1 、可以这样理解。
2 、考虑。债务重组损失为账面价值 550 万元与实际通过代付购房款获得结算的金额 300 万元之差，即 250 万元。
3 、上述 250 万元可计入A公司的信用减值损失。
4 、需补提坏账，最终结果和上述 3 一致，即信用减值损失 250 万元。